Inventaris van het archief van H. Staneke [geboren 1919], (1936) 1943-1990
Nationaal Archief, Den Haag
Collectie 573 H. Staneke
Staneke
1936-1990
merendeel 1943-1990
C26182
2.50 meter; 42 inventarisnummers.
Normale geschreven, getypte en gedrukte documenten, geen bijzondere handschriften.
Nationaal Archief, Den Haag
H. Staneke 1919-1996
H. Staneke (geboren 1919) was van 1975 tot 1978 voorzitter van DS '70 (Democratisch-Socialisten 1970). Namens deze partij zat hij ook vanaf 1975 tot aan 1977 in de Tweede Kamer. Na zijn werkzaamheden in de Tweede Kamer hield hij als ambtenaar zich actief bezig met het beleid ten aanzien van zigeuners en woonwagenbewoners. Het archief van H. Staneke bevat dagboeken over de periode 1943-1945, stukken m.b.t. zijn lidmaatschap van de PvdA, stukken m.b.t. het Tweede Kamer-lidmaatschap van DS '70, stukken betreffende algemene regelingen inzake het gemeentelijke opvangbeleid van woonwagenbewoners en zigeuners en stukken betreffende door zigeuners aangespannen processen tegen hun uitzetting. Tevens bevat het stukken over Gelderland en Apeldoorn.
Archiefvorming
Geschiedenis van het archiefbeheer
De verwerving van het archief
Het archief is door schenking verworven.
2.21
Aanwijzingen voor de gebruiker
Openbaarheidsbeperkingen
Deels openbaar, deels beperkt openbaar (A).
Materiële beperkingen
Het archief kent geen materiële beperkingen.
Aanvraaginstructie
Openbare archiefstukken kunnen online worden aangevraagd en gereserveerd. U kunt dit ook via de terminals in de studiezaal van het Nationaal Archief doen. Om te kunnen reserveren dient u de volgende stappen te volgen:
U maakt een profiel aan op www.gahetna.nl, en logt vervolgens in
Via de archiefinventaris (alleen de beschrijvingen met rode nummers) selecteert u het gewenste archiefstuk door op de knop 'Reserveren' te klikken
In het volgende scherm geeft u aan op welke dag u het archiefstuk wilt inzien
Indien u zich bevindt in de studiezaal en een tafelnummer heeft ontvangen kunt u dit nummer vermelden. Als u geen tafelnummer heeft kunt u tafelnummer 777 laten staan
Vervolgens bevestigt u uw reservering door deze te versturen.
Verwant materiaal
Beschikbaarheid van kopieën
Beschrijving van de series en archiefbestanddelen
- Dagboeken van Staneke, bijgehouden als beheerder van de hulpmagazijnen Bureau Afvoer Burgerbevolking te Rhenen en te Putten., September 1943 - 30 april 1945.; 1-2
  - Sep 1943 - sep 1944., 1
  - Sep 1944 - apr 1945., 2
- Stukken betreffende zijn lidmaatschap van de Partij van de Arbeid., 1954-1970.; 3-8
  - Stukken betreffende de bestrijding van asocialiteit in Apeldoorn in de raadscommissie. 1954., 3
  - Stukken betreffende het partijcongres. 1955., 4
  - Ingekomen stukken bij Staneke als voorzitter van het gewestelijk bestuur in Gelderland. 1959-1962., 5
  - Ingekomen stukken bij Staneke als voorzitter van het gewestelijk bestuur in Gelderland. 1962-1964., 6
  - Correspondentie van Staneke als lid van het gewestelijk bestuur in Gelderland met plaatselijke afdelingen. 1962-1964., 7
  - Stukken het verzet van Staneke tegen een partijresolutie tegen regeringssamenwerking tussen Partij van de Arbeid en de Katholieke Volkspartij. 1970., 8
- Stukken betreffende zijn lidmaatschap in de Tweede Kamer voor DS '70., 9-14
  - Documentatie over de doelstellingen van DS '70. 1970-1977., 9
  - Stukken betreffende de afdeling Apeldoorn. 1972-1973., 10
  - Rapport van DS'70 Ombuigen of barsten, concept met bijlagen. 1976., 11
  - Stukken betreffende de behandeling van de Algemene Arbeidsongeschiktheidsverzekering in de Tweede Kamer. 1975., 12
  - Teksten van redevoeringen in de Tweede Kamer over wetgeving en beleid van het Ministerie van Sociale Zaken. 1975-1977., 13
  - Stukken betreffende de voorbereiding van perscommuniqués van de partij. 1976-1977., 14
- Documentatie over de invoering van de Algemene Bijstandswet in Apeldoorn., 1964.; 15
- Dossiers inzake zijn bijstand aan verschillende particulieren in Apeldoorn, Uddel en omgeving bij de behartiging van hun belangen., 1958-1971.; 16
  Openbaarheid beperkt tot 1 januari 2022
- Dossiers inzake zijn bijstand aan verschillende particulieren inzake huurproblemen., 1951-1959.; 17
- Documentatie over de invoering van de Algemene Bijstandswet in diverse gemeenten., 1964-1965.; 18
- Herdenkingsnummer van een krant naar aanleiding van het overlijden van F.M. Wibaut., April 1936.; 19
- Stukken betreffende sollicitaties van Staneke naar diverse functies., 1956-1968.; 20
- Stukken betreffende de loopbaan en het dienstverband van Staneke bij de Ministerie van Binnenlandse Zaken, Maatschappelijk Werk en Cultuur, Recreatie en Maatschappelijk Werk., 1946-1975.; 21
- Stukken betreffende de Stichting Bond van Nederlandse Militaire Oorlogs- en Dienstslachtoffers B.N.M.O., 1975-1983.; 22
- Stukken betreffende het beleid van de Dienst Minderheden van het Ministerie van Binnenlandse Zaken inzake zigeuners en woonwagenbewoners en nadere ondersteuningswerkzaamheden van Staneke., 1977-1988.; 23-33
  - Verzameling van eerste dossiers en overleg inzake het woonwagenbeleid. 1978., 23
  - Algemene rapporten van de ministeries van Welzijn, Volksgezondheid en Cultuur en Binnenlandse Zaken, met verslagen van besprekingen. 1978-1982., 24
    Openbaarheid beperkt tot 1 januari 2032
  - Ingekomen scripties en publicaties. 1977-1984., 25
  - Stukken betreffende algemene regelingen inzake het gemeentelijk opvangbeleid van woonwagenbewoners en zigeuners. 1977-1984., 26
  - Dossiers inzake plaatselijke opvangcentra en reacties daarop in Amsterdam, Arnhem, Berkel-Enschot, Ede, Epe, Gilze-Rijen, Hardinxveld-Giessendam, Laren, Nieuwegein, Oldenzaal en Spijkenisse. 1978-1982., 27
    Openbaarheid beperkt tot 1 januari 2033
  - Dossiers inzake plaatselijke opvangcentra en reacties daarop in Someren, Utrecht, Veendam en Veenendaal. 1978-1982., 28
  - Ingekomen gemeentelijke rapporten over hun opvangbeleid ten aanzien van zigeuners. 1979-1982., 29
  - Stukken betreffende processen van zigeuners tegen hun uitzetting of wegens strafrechtelijke vervolging. 1974-1988., 30
    Openbaarheid beperkt tot 1 januari 2039
  - Stukken betreffende toetsingen van het zigeunerbeleid aan de mensenrechten. 1979-1982., 31
  - Stukken betreffende de familie Nicolic. 1979-1988., 32
    Openbaarheid beperkt tot 1 januari 2038
  - Diverse nader uit te zoeken dossiers. 1979-1982., 33
- Overige stukken betreffende het zigeuner- en woonwagenbeleid., 1969-1990.; 34-41
  - Stukken betreffende Staneke als lid van de Commissie van Advies voor de Uitvoering van de Woonwagenwet. 1986-1987., 34
  - Stukken betreffende het Lau Mazirelfonds. 1982., 35
  - Heidens, orgaan van het Lau Mazirelfonds. jrg. 1-3. 1982-1984., 36
  - O drom, tijdschrift voor zigeuners. 1986-1990., 37
  - Diverse tijdschriften voor woonwagenbewoners. 1969-1987., 38
  - Stukken betreffende Staneke's pensionering als ambtenaar bij het ministerie. 1982., 39
  - Stukken betreffende sollicitaties naar de functie van coördinator woonwagenbewoners. 1982., 40
  - Stukken betreffende de zigeunerbedevaart naar Sainte Marie de la Mer. 1980., 41
- Diverse stukken., 1963-1986.; 42